# 陈老师您好，关于持股超过20%20%子公司是否可以按照公允价值计量？

提问人：sylt1234 时间：2020-11-05 10:57:00
公司对持股20%以上子公司拟按照公允价值计量，除不参与经营管理，不派驻董事外，还需要满足什么条件吗？

回答人：chenyiwei
需要考虑以下问题：
1 、本企业是否为特殊主体，包括合并报表准则所定义的投资性主体、长期股权投资准则所指的“风险投资机构、共同基金以及类似主体”。
2 、如果本企业不是上述主体，则为何持股超过20%但对被投资企业无控制、共同控制或重大影响。对这一判断如何作出合理解释。